臺灣高等法院高雄分院刑事判決　　　　 96年度上易字第381號
上　訴　人　臺灣高雄地方法院檢察署檢察官
上　訴　人
即　被　告　丙○○
上列上訴人因被告業務侵占案件，不服臺灣高雄地方法院95年度
易字第2455號中華民國96年3 月15日第一審判決（起訴案號：臺
灣高雄地方法院檢察署95年度偵緝字第3173號），提起上訴，本
院判決如下：
    主  文
上訴駁回。
丙○○緩刑參年。
    事實及理由
一、按本件被告丙○○所犯係死刑、無期徒刑、最輕本刑為3 年
    以上有期徒刑以外之罪，其於本院審理程序就前揭被訴事實
    為有罪之陳述，經審判長告知簡式審判程序之旨，並聽取其
    與公訴人之意見，本院認無不得或不宜改依簡式審判程序進
    行之處，爰依刑事訴訟法第273 條之1 第1 項之規定，裁定
    進行簡式審判程序，合先敘明。
二、本案經本院審理結果，認第一審判決認事用法及量刑均無不
    當，應予維持，並引用第一審判決書記載之事實、證據及理
    由（如附件）。又被告未曾因故意犯罪，受有期徒刑以上刑
    之宣告，有卷內臺灣高等法院前科紀錄表可查（見本院卷第
    20頁），且已與被害人甲○及郭銀瓶達成和解，有和解筆錄
    及本院準備程序筆錄各1 份可稽（見原審卷第36頁、本院卷
    第29、30頁），檢察官循告訴人甲○聲請上訴意旨，以被告
    之妻曾私下承諾賠償其損害而未賠償，指摘原判決量刑不當
    ，惟被告既已與甲○在本院準備程序中達成和解，原判決量
    刑即無過輕可言，檢察官上訴尚非有理由；又被告上訴意旨
    以其已與被害人郭銀瓶達成和解，且有1 名身心障礙的兒子
    要照顧請求從輕量刑，惟被告所犯刑法第336 條第2 項之罪
    ，最輕法定本刑為6 月有期徒刑，原審論以被告連續詐欺，
    加重其刑，而科處有期徒刑7 月，已屬從輕，量刑並無不妥
    ，被告上訴亦無理由。本件上訴應均駁回。被告已與被害人
    達成和解已如前述，其經此偵審程序教訓，應知警惕諒無再
    犯之虞，本院認所宣告之刑，以暫不執行為適當，併諭知緩
    刑3 年，以勵自新。又刑法於94年2 月2 日修正公布，在95
    年7 月1 日施行，犯罪在新法施行前，新法施行後，緩刑之
    宣告，應適用新法第74條之規定，併此敘明（最高法院95年
    5 月23日刑事庭第8 次會議決議參照
據上論斷，應依刑事訴訟法第368 條、第373 條，刑法第74條第
1項第1款，判決如主文。
本案經檢察官郭振昌到庭執行職務。
中　　華　　民　　國　　96　　年　　5 　　月　　31　　日
                  刑事第八庭    審判長法  官  李炫德
                                      法  官  陳志銘
                                      法  官  蔡國卿
以上正本證明與原本無異。
不得上訴。
中　　華　　民　　國　　96　　年　　5 　　月　　31　　日
　　　　　　　　　　　　　　　　　　　書記官  顏惠華
附件：
臺灣高雄地方法院刑事判決　　　　　　　95年度易字第2455號
公　訴　人　臺灣高雄地方法院檢察署檢察官
被　　　告　丙○○　男　49歲
上列被告因業務侵占案件，經檢察官提起公訴（95年度偵緝字第
3173號），本院以簡式審判程序判決如下：
    主  文
丙○○連續犯業務侵占罪，處有期徒刑柒月。
    事實及理由
一、被告丙○○所犯係死刑、無期徒刑、最輕本刑為3 年以上有
    期徒刑以外之罪，其於準備程序中就被訴事實為有罪之陳述
    ，經受命法官告知簡式審判程序之旨，並聽取其與公訴人之
    意見後，本院合議庭認為適宜由受命法官獨任進行簡式審判
    程序，爰依刑事訴訟法第273 條之1 第1 項規定，裁定由受
    命法官獨任進行審判程序，合先敘明。
二、本件犯罪事實及證據均引用檢察官起訴書之記載（如附件）
    ，並就證據部分增列：被告於本院審理時之自白。
三、查被告經營鐘錶眼鏡行，對於客戶送修之手錶，自有業務上
    之持有保管關係，其先後擅將客戶送修之手錶予以典當，乃
    易持有為己有，核其所為，係犯刑法第336 條第2 項之業務
    侵占罪。被告行為後，民國95年7 月1 日修正施行之刑法，
    業已刪除第56條連續犯之規定，則被告先後2 次業務侵占行
    為，依舊法本得論以連續犯而成立一罪，依新法將論以數罪
    而併罰之，是此項修正不利被告，依刑法第2 條第1 項從舊
    從輕之規定，自應適用行為時即修正前刑法第56條之規定；
    從而，被告先後2 次業務侵占犯行，時間緊接，犯罪構成要
    件相同，顯係基於概括犯意為之，為連續犯，應依修正前刑
    法第56條規定，論以一罪，並加重其刑。爰審酌被告連續利
    用業務上之機會，侵占客戶送修之手錶，行為實屬不當，惟
    念其無何前科紀錄（詳卷附台灣高等法院被告前案紀錄表）
    ，素行尚可，且犯後坦承犯行，態度尚佳等一切情狀，量處
    如主文所示之刑，以資懲儆。
據上論斷，應依刑事訴訟法第299 條第1 項前段、第273 條之1
第1 項、第310 條之2 、第454 條第2 項，刑法第2 條第1 項前
段、（修正前）第56條、第336 條第2 項，罰金罰鍰提高標準條
例第1 條前段，判決如主文。
本案經檢察官曾靖雅到庭執行職務。
中　　華　　民　　國　　96　　年　　3 　　月　　15　　日
                    刑事第十五庭法　官  周宛瑩
以上正本證明與原本無異。
如不服本判決，應於判決送達後10日內，向本院提出上訴狀。
                                書記官  彭帥雄
中　　華　　民　　國　　96　　年　　3 　　月　　15　　日
中華民國刑法第336條
（公務公益侵占罪、業務侵占罪）
對於公務上或因公益所持有之物，犯前條第1 項之罪者，處1 年
以上7 年以下有期徒刑，得併科5 千元以下罰金。
對於業務上所持有之物，犯前條第1 項之罪者，處6 月以上5 年
以下有期徒刑，得併科3 千元以下罰金。
前二項之未遂犯罰之。
臺灣高雄地方法院檢察署檢察官起訴書
　　　　　　　　　　　　　　　　　　95年度偵緝字第3173號
　　被　　　告　丙○○　男　49歲（民國○○年○月○○日生）
　　　　　　　　　　　　住高雄市前鎮區○○○路96號
                        居臺北縣中和市○○路241號1樓之5
　　　　　　　　　　　　身分證統一編號：Ｚ000000000號
上列被告因業務侵占案件，業經偵查終結，認應該提起公訴，茲
將犯罪事實及證據並所犯法條分敘如下：
 　　 　犯罪事實
一、丙○○係址設高雄巿前鎮區○○○路96號「五福鐘錶眼鏡行
    」之負責人，因業務之故，乃常有保管客戶委託修復手錶之
    機會，竟意圖為自己不法之所有，基於概括之犯意，先後於
    民國95年2月5日、3月1日，利用職務之便，連續將如附表所
    甲○、郭銀瓶二客戶委託修復之手錶2只典當，予以侵占入
    己。
二、案經甲○、郭銀瓶二人訴由高雄市政府警察局前鎮分局移送
    偵辦。
      證據並所犯法條
一、證據清單及待證事實：
　┌──┬───────────────┬────────────────┐
　│編號│　　　　　　 證據　　　　　　 │　　　　　　待證事實　　　　　　│
　├──┼───────────────┼────────────────┤
　│１　│被告丙○○於偵查中之供述及自白│(1)被告受告訴人甲○、郭銀瓶二人委│
  │    │　　                          │  託修理並因而持有如附表所示手錶│
  │    │                              │  2只之事實。                   │
  │    │                              │(2)被告將所保管郭銀瓶之手錶侵占入│
  │    │                              │  己、持往典當之犯罪事實。　    │
　├──┼───────────────┼────────────────┤
　│２　│告訴人甲○、郭銀瓶之指述　　　│全部犯罪事實。　　　　　　　　　│
　├──┼───────────────┼────────────────┤
　│３　│本票3紙、保證書、收貨單各1紙（│被告侵占告訴人二人送修之手錶2只 │
　│　　│以上均為影本）　　　　　　　  │之事實。　　　　　　　　　　　　│
　└──┴───────────────┴────────────────┘
二、核被告丙○○所為係犯刑法第336條第2項之罪嫌；其前後二
    次犯行，時間緊接，犯罪構成要件相同，顯係基於概括之犯
    意反覆為之，請依修正前刑法第56條連續犯之規定，論以一
    罪，並依法加重其刑。
三、依刑事訴訟法第251條第1項提起公訴。
  此　致
臺灣高雄地方法院
中　　華　　民　　國　　95　　年　　11　　月　　1 　　日
                              檢察官    乙  ○  ○
上正本證明與原本無異
中　　華　　民　　國　　95　　年　　11　　月　　28　　日
                              書記官
附表：
┌──┬───────┬────┬────┬──────┐
│編號│侵占之物　　　│被害人  │價值    │備      註　│
├──┼───────┼────┼────┼──────┤
│１　│手錶1只       │甲○    │新臺幣（│　　　　　　│
│　　│（品牌不詳）  │        │下同）4 │            │
│　　│              │        │萬元　　│            │
├──┼───────┼────┼────┼──────┤
│２　│勞力士牌手錶1 │郭銀瓶　│16萬元　│　　　　　　│
│　　│只（女錶）    │　　    │　　　　│　　　      │
│　　│              │        │　　　  │            │
└──┴───────┴────┴────┴──────┘
中華民國刑法第336條
（公務公益侵占罪、業務侵占罪）
對於公務上或因公益所持有之物，犯前條第1項之罪者，處1年以
上 7 年以下有期徒刑，得併科 5 千元以下罰金。
對於業務上所持有之物，犯前條第1項之罪者，處6月以上5年以
下有期徒刑，得併科 3 千元以下罰金。
前二項之未遂犯罰之。
